# 请教陈老师，长期待摊费用摊销

提问人：心海拂清风 时间：2015-10-19 13:13:07
1 长期待摊费用会计上是从当月还是次月开始摊销，我没找到相关的理论支持，税法上明确规定是次月，现在同事会计是从当月开始摊销，然后确认一个月的递延所得税资产，但是我看了一下上市公司报告没看到这块有确认递延所得税资产的，我理解长期待摊费用会计次月摊销合理，毕竟形成的都是类似于固定资产的资产形态，与固定资产摊销次月保持一致，也可不需确认递延所得税资产，陈老师的看法呢？谢谢！ 2 公司向外面个人集资借款，支付利息时代扣代缴个税，是否需要代扣代缴个人的营业税呢?谢谢！ 3 、铁路施工企业的专项储备的支出范围里面，是否包括安全人员的工资，福利，劳保费用等费用~我理解不属于，谢谢！ 4 、劳动保护费是否只是生产人员列支发放，管理人员发放是不属于劳保费吧，我理解应该属于福利费！谢谢！

回答人：chenyiwei
1 、长期待摊费用一般自开始受益的当月开始摊销。但对于某些具有实物形态，事实上具有固定资产属性的项目（如经营租赁固定资产改良），也可参照固定资产准则的规定，从达到预定可使用状态之次月起摊销。 2 、营业税没有对个人借款利息收入的减免规定，我理解应扣缴。 3 、不属于。安全生产费是企业按照规定标准提取在成本中列支，专门用于完善和改进企业或者项目安全生产条件的资金。安全人员薪酬不得从中列支。 4 、没有明确规定，实际操作中存在以劳保费名义发放福利的情况，应注意纠正。我理解区分标志应当是：是否能且只能在工作场所、工作时间内使用。

提问人：心海拂清风 时间：2015-10-19 20:57:36
1 如会计上从当月开始摊销，需要确认一个月的递延所得税资产吧~ 2 如给管理人员发劳保费，是否计入福利费还是工资呢？谢谢

回答人：chenyiwei
1 、是。 2 、请对照财企[2009]242号文件。